ACORDAO-COMPLETO-2534848

ACÓRDÃO DE RELAÇÃO

ACÓRDÃO DE RELAÇÃO 6296/2022 ATA 35/2022 - SEGUNDA CÂMARA

Acórdão 6296/2022-TCU-Segunda Câmara
	Considerando que presente tomada de contas especial foi instaurada pela Secretaria de Políticas Públicas de Emprego do Ministério do Trabalho e Emprego (SPPE/MTE) em desfavor do Sindicato Intermunicipal dos Trabalhadores em Edifícios e Condomínios de Bragança Paulista e Região (SINTECON) em razão da não comprovação da realização dos objetivos pactuados por meio do Convênio Sert/Sine 152/2004, firmado em 16/11/2004, para promover a qualificação social e profissional em operador de telemarketing, portaria e zeladoria de 273 educandos;
	Considerando que na fase externa da TCE foram realizadas as citações do Sindicato Intermunicipal dos Trabalhadores em Edifícios e Condomínios de Bragança Paulista e Região e do Sr. Aliomar Pereira Dias para recolherem o valor integral conveniado ou apresentarem alegações de defesa sobre a não comprovação do alcance dos objetivos conveniados;
	Considerando que a mencionada entidade de classe apresentou sua defesa (peças 36-39) e que o Sr. Aliomar Pereira Dias faleceu antes da sua citação;
	Considerando que, no mérito, apesar de o sindicato não ter apresentado nenhum documento novo capaz de elidir as irregularidades que ensejaram a sua citação, a unidade técnica reconheceu (peças 47-49) que a instauração desta TCE ocorreu após o decurso de mais de uma década da ocorrência dos fatos, razão pela qual considerou que a demora no exame do ajuste causou prejuízo ao exercício da ampla defesa e do contraditório e, portanto, propôs o acolhimento parcial das alegações defesa apresentadas pelo Sindicato, julgando as suas contas regulares com ressalvas, além de excluir o Sr. Aliomar do rol de responsáveis desta TCE; 
	Considerando que o MPTCU, nas lavras do Subprocurador-Geral Paulo Soares Bugarin (peça 50) , se posicionou em linha com a jurisprudência consolidada do TCU no sentido de que, em situações semelhantes, deve-se promover o arquivamento dos autos por considerar que o decurso de tempo implicou em prejuízo ao direito de defesa dos responsáveis;
	Os Ministros do Tribunal de Contas da União, reunidos em Sessão da 2ª Câmara, ACORDAM, por unanimidade, com fundamento no art. 12, § 3º, da Lei 8.443/1992 e nos artigos 143, inciso I, alínea "b", e 212 do Regimento Interno c/c o art. 6º, inciso II, e o art. 19 da Instrução Normativa TCU 71/2012, em excluir o Sr. Aliomar Pereira Dias do rol de responsáveis e promover o arquivamento sem o julgamento do mérito do presente processo de tomada de contas especial via o apensamento do presente feito ao TC Processo 005.414/2018-0, nos termos do item 1.7.3 do Acórdão 13496/2020-TCU-Segunda Câmara, após comunicar o Ministério do Trabalho e Previdência e os responsáveis desta deliberação.
1. Processo TC-Processo 033.342/2018-0 (TOMADA DE CONTAS ESPECIAL) 
	1.1. Responsáveis: Aliomar Pereira Dias (XXX.656.158-XX) ; Carmelo Zitto Neto (XXX.467.488-XX) ; Francisco Prado de Oliveira Ribeiro (XXX.692.008-XX) ; Sindicato Intermunicipal dos Trabalhadores Em Edifícios e Condomínios de Bragança Paulista e Região (05.783.705/0001-46) .
	1.2. Órgão/Entidade: Entidades e Órgãos do Governo do Estado de São Paulo.
	1.3. Relator: Ministro Aroldo Cedraz.
	1.4. Representante do Ministério Público: Subprocurador-Geral Paulo Soares Bugarin.
	1.5. Unidade Técnica: Secretaria de Controle Externo de Tomada de Contas Especial (SecexTCE) .
	1.6. Representação legal: Joaquim Cesar Leite da Silva (251.169/OAB-SP) , Fabio Lemos Zanao (172.588/OAB-SP) e outros, representando Sindicato Intermunicipal dos Trabalhadores Em Edifícios e Condomínios de Bragança Paulista e Região. 
	1.7. Determinações/Recomendações/Orientações: não há.

Segunda Câmara

Aliomar Pereira Dias (XXX.656.158-XX); Carmelo Zitto Neto (XXX.467.488-XX); Francisco Prado de Oliveira Ribeiro (XXX.692.008-XX); Sindicato Intermunicipal dos Trabalhadores Em Edifícios e Condomínios de Bragança Paulista e Região (05.783.705/0001-46).

AROLDO CEDRAZ

Joaquim Cesar Leite da Silva (251.169/OAB-SP), Fabio Lemos Zanao (172.588/OAB-SP) e outros, representando Sindicato Intermunicipal dos Trabalhadores Em Edifícios e Condomínios de Bragança Paulista e Região.

TOMADA DE CONTAS ESPECIAL (TCE)

Secretaria de Controle Externo de Tomada de Contas Especial (SecexTCE).